臺灣高等法院民事裁定
108年度上字第1276號
上  訴  人  鋼帥股份有限公司

法定代理人  張峰銓  

上列上訴人與被上訴人張夏曉玲間請求確認股東會決議等不存在
事件，上訴人對於中華民國109年12月23日本院所為第二審判決
，提起第三審上訴，本院裁定如下：
    主  文
本件上訴人上訴利益標的價額核定為新臺幣陸佰陸拾萬元。
上訴人應於收受本裁定七日內，提出委任律師或具律師資格符合
民事訴訟法第四百六十六條之一規定之關係人為訴訟代理人之委
任狀，並應補繳第三審裁判費新臺幣玖萬玖仟伍佰壹拾元。如未
依限補正，即裁定駁回第三審上訴。
    理  由
一、按「對於第二審判決上訴，上訴人應委任律師為訴訟代理人
    。但上訴人或其法定代理人具有律師資格者，不在此限。上
    訴人之配偶、三親等內之血親、二親等內之姻親，或上訴人
    為法人、中央或地方機關時，其所屬專任人員具有律師資格
    並經法院認為適當者，亦得為第三審訴訟代理人。第一項但
    書及第二項情形，應於提起上訴或委任時釋明之。上訴人未
    依第一項、第二項規定委任訴訟代理人，或雖依第二項委任
    ，法院認為不適當者，第二審法院應定期先命補正。逾期未
    補正亦未依第四百六十六條之二為聲請者，第二審法院應以
    上訴不合法裁定駁回之。」，民事訴訟法第466條之1定有明
    文。又向第三審法院上訴，應依民事訴訟法第77條之13及第
    77條之14規定，加徵裁判費10分之5，同法第77條之16亦定
    有明文，此為上訴必備之程式。
二、本件上訴人於民國109年12月23日對本院所為108年度上字第
    1276號第二審判決，提起第三審上訴，未依規定提出委任律
    師或具律師資格之關係人為訴訟代理人之委任狀；又本件上
    訴人之上訴利益標的價額為新臺幣（下同）660萬元（詳如
    附件所示），應徵第三審裁判費9萬9,510元，亦未據上訴人
    繳納。茲命上訴人於收受本裁定正本7日內補正上開事項，
    逾期未補正，即依民事訴訟法第481條準用第444條第1項之
    規定，認為其上訴不合法，以裁定駁回之，爰裁定如主文。
中　　華　　民　　國　　110 　年　　1 　　月　　15　　日

                  民事第十九庭  
                      審判長法  官  魏麗娟
                            法  官  張婷妮
                            法  官  陳慧萍
正本係照原本作成。
核定訴訟標的價額部分，如不服裁定得於收受送達後10日內向本
院提出抗告狀，並繳納抗告費新臺幣1千元。
命補正部分不得抗告。
中　　華　　民　　國　　110 　年　　1 　　月　　15　　日

  　　　　　　　　　　　　　書記官  任正人 
　　　　　　　　　　　　　
附件：
一、按訴訟標的之價額，由法院核定；核定訴訟標的之價額，以
    起訴時之交易價額為準；無交易價額者，以原告就訴訟標的
    所有之利益為準，民事訴訟法第77條之1第1項、第2項分別
    定有明文。次按以一訴主張數項標的者，其價額合併計算之
    ，但所主張之數項標的互相競合或應為選擇者，其訴訟標的
    價額，應依其中價額最高者定之；訴訟標的之價額不能核定
    者，以民事訴訟法第466條所定不得上訴第三審之最高利益
    額數加1/10定之，民事訴訟法第77條之2、第77條之12亦定
    有明文。又按公司股東請求確認股東會決議不成立或決議無
    效，其訴訟性質與公司股東請求撤銷股東會決議之訴類似，
    均屬因財產權而起訴，其訴訟標的價額，應以原告如獲勝訴
    判決所得受之客觀上利益定之，如不能核定訴訟標的價額者
    ，則以民事訴訟法第466條所定不得上訴第三審之最高利益
    額數加10之1即165萬元定之（最高法院100年度台抗字第456
    號裁定意旨參照）。
二、本件被上訴人於原審起訴請求：㈠確認上訴人於105年6月30
    日召開之股東臨時會、董事會（下稱系爭105年度股東臨時
    會、董事會）所為如附表一、二所示決議均不存在。㈡桃園
    市政府於105年8月11日以府經登字第10590730030號函所為
    核准改選董事及監察人、董事長變更、修正章程之變更登記
    （下稱系爭105年度變更登記）應予塗銷。㈢確認上訴人於10
    6年12月11日召開之股東臨時會、董事會（下稱系爭106年度
    股東臨時會、董事會）所為如附表三、四所示決議均不存在
    。㈣桃園市政府於106年12月13日以府經登字第10691096970
    號函所為核准改選董事、監察人、董事長變更登記（下稱系
    爭106年度變更登記）應予塗銷。原審為被上訴人全部敗訴
    之判決，被上訴人不服，提起上訴，於本院變更起訴聲明㈠
    、㈢為：「㈠確認上訴人召開之系爭105年度股東臨時會所為
    如附表一所示決議不成立或無效，及系爭105年度董事會所
    為如附表二所示決議無效。」、「㈢確認上訴人召開之系爭1
    06年度股東臨時會所為如附表三所示決議不成立或無效，及
    系爭106年度董事會所為如附表四所示決議無效。」，並更
    正起訴聲明㈡、㈣為「㈡上訴人應將系爭105年度變更登記予以
    塗銷。」、「㈣上訴人應將系爭106年度變更登記予以塗銷。
    」。本院判決：①確認上訴人召開之105年度股東臨時會所為
    如附表一所示決議不成立。②確認上訴人召開之105年度董事
    會所為如附表二所示決議無效。③確認上訴人召開之106年度
    股東臨時會所為如附表三所示決議無效。④確認上訴人召開
    之106年度董事會所為如附表四所示決議無效。⑤上訴人應將
    系爭105年度變更登記塗銷。⑥上訴人應將系爭106年度變更
    登記塗銷。上訴人不服，提起第三審上訴，則其上訴標的利
    益價額，關於①、②、③、④部分，因確認該等會議決議不成立
    或無效，並無起訴時交易價額，且若該等會議決議不成立或
    無效，僅生是否另合法召開股東臨時會、董事會並為決議之
    問題，無法核算被上訴人因該等會議決議不成立或無效所得
    之利益，核屬不能核定訴訟標的價額，依上開說明，即分別
    以165萬元定之，且①、②、③、④部分無互相競合或選擇之情
    形，自應合併計算。至⑤、⑥部分，如①、②、③、④部分被上訴
    人獲判勝訴，上訴人自應將系爭105、106年度變更登記予以
    塗銷，與①、②、③、④部分具有經濟目的同一之關係，不另計
    價額。故本件訴訟標的價額應核定為660萬元（計算式：165
    萬元×4）。

附表一（系爭105年度股東臨時會決議）：
  ㈠案由一：變更公司章程案
　　　說明：因前各項變更，需修改本公司章程，如所附公司章
      程修正對照表，可否？請公決！
  　　決議：經全體出席股東同意通過。
  ㈡案由二：改選董事及監察人案
　　  說明：請依修正後公司章程選任董事三人及監察人一人。
　　　決議：投票結果，由張峰魁（當選權數900,000）、張庭
      毓（當選權數330,000）、張峰誠（當選權數270,000）等
      三人當選為本公司董事，推選張峰銓（當選權數500,000
      ）當選為本公司監察人，任期自即日起三年。
　　　　　　
附表二（系爭105年度董事會決議）：
　  案由：選任董事長案。
　　決議：經全體出席董事同意通過選任張峰魁為董事長，執行
    業務並代表本公司。
　　　
附表三（系爭106年度股東臨時會決議）：
    案由：改選董事及監察人案
    說明：請依修正後公司章程選任董事三人及監察人一人。
　　決議：投票結果，由張峰銓（當選權數825,000）、張庭毓
    （當選權數371,250）、張峰魁（當選權數303,750）等三人
    當選為本公司董事，推選張峰誠（當選權數500,000）當選
    為本公司監察人，任期自即日起三年。
　　　　　　　
附表四（系爭106年度董事會決議）：
　　案由：選任董事長案。
　　決議：經全體出席董事選任張峰銓為董事長，執行業務並代表本公司。